【裁判字號】    97,易,3619
【裁判日期】    971231
【裁判案由】    毒品危害防制條例
【裁判全文】
臺灣板橋地方法院刑事判決              97年度易字第3619號
公  訴  人  臺灣板橋地方法院檢察署檢察官
被      告  甲○○
上列被告因違反毒品危害防制條例案件，經檢察官提起公訴（九
十七年度毒偵字第六五六八、八０九三號），被告於本院準備程
序進行中，就被訴事實為有罪之陳述，經本院告知簡式審判程序
意旨，並聽取公訴人及被告之意見後，本院裁定依簡式審判程序
審理，並判決如下：
    主  文
甲○○施用第二級毒品，累犯，處有期徒刑肆月，如易科罰金，
以新臺幣壹仟元折算壹日；又施用第二級毒品，累犯，處有期徒
刑肆月，如易科罰金，以新臺幣壹仟元折算壹日。應執行有期徒
刑陸月，如易科罰金，以新臺幣壹仟元折算壹日。
    事  實
一、甲○○前因施用毒品案件，經本院以九十四年度毒聲字第一
    九四一號裁定送觀察、勒戒後，認無繼續施用毒品之傾向，
    於民國九十四年十一月七日執行完畢釋放出所，並由臺灣板
    橋地方法院檢察署檢察官以九十四年度毒偵字第五七二一號
    為不起訴處分確定。復因施用第二級毒品案件，經臺灣桃園
    地方法院以九十五年度桃簡字第五二四號判處有期徒刑三月
    確定，於九十六年二月二十四日執行完畢。再因施用第一、
    二級毒品案件，經臺灣臺北地方法院以九十五年度訴字第一
    五六五號判處有期徒刑八月、六月，定其應執行有期徒刑一
    年確定，嗣經同院以九十六年度聲減字第一二一０號裁定減
    為有期徒刑四月、三月，定其應執行有期徒刑六月確定，甫
    於九十六年十一月六日執行完畢。詎仍不知悛悔，其明知甲
    基安非他命係業經公告列為毒品危害防制條例第二條第二項
    第二款之第二級毒品，不得非法持有、施用，詎仍未戒除施
    用毒品習性，復各基於施用第二級毒品甲基安非他命之犯意
    ，分別於九十七年六月二十七日上午八時許、九十七年八月
    二十一日下午二時許（起訴書誤載為九十七年六月二十七日
    下午五時三十九分、同年八月二十一日下午四時五分為警採
    尿時往前回溯九十六小時內某時許），在臺北縣新莊市○○
    街八十七巷九號五樓住處，施用第二級毒品甲基安非他命各
    一次。嗣分別於九十七年六月二十七日、九十七年八月二十
    一日，因為毒品調驗人口，經警通知至臺北縣政府警察局新
    莊分局福營、光華派出所採尿。嗣經警分別依法對其採集尿
    液送驗後，始查悉上情。
二、案經臺北縣政府警察局新莊分局報告臺灣板橋地方法院檢察
    署檢察官偵查起訴。
    理  由
壹、程序事項：
    被告甲○○所犯係死刑、無期徒刑或最輕本刑為三年以上有
    期徒刑以外之罪，亦非屬高等法院管轄第一審之案件，其於
    準備程序中就被訴事實為有罪之陳述，經本院告知簡式審判
    程序之旨，並聽取公訴人及被告之意見後，經本院認為適宜
    ，乃依刑事訴訟法第二百七十三條之一第一項規定，裁定進
    行簡式審判程序，先予敘明。
貳、實體事項：
一、上揭犯罪事實，業據被告於本院審理中供承不諱，且被告於
    前揭查獲時地分別為警依法對其採集之尿液經送請臺灣檢驗
    科技股份有限公司以酵素免疫分析法（EIA） 初步檢驗及氣
    相層析質譜儀分析法（GC/MS） 確認檢驗結果，確呈安非他
    命類（甲基安非他命）、安非他命類（安非他命及甲基安非
    他命）陽性反應，此有該公司出具之九十七年七月十五日、
    九十七年九月五日濫用藥物檢驗報告各一紙在卷可參（參見
    九十七年度毒偵字第六五六八號偵卷第十一頁、九十七年度
    毒偵字第八０九三號偵卷第八頁）。綜上所述，足認被告之
    自白核與事實相符，應可採為論罪科刑之依據。又被告前因
    施用毒品案件，經本院以九十四年度毒聲字第一九四一號裁
    定送觀察、勒戒後，認無繼續施用毒品之傾向，於九十四年
    十一月七日執行完畢釋放出所，並由臺灣板橋地方法院檢察
    署檢察官以九十四年度毒偵字第五七二一號為不起訴處分確
    定一節，有臺灣高等法院被告前案紀錄表一份在卷可參，被
    告既於前開觀察、勒戒執行完畢釋放後，五年內再犯本件施
    用第二級毒品甲基安非他命二次之犯行，即屬毒品危害防制
    條例第二十三條第二項所定「五年內再犯」之情形，自應對
    其追訴處罰。從而，本件事證已臻明確，被告犯行洵堪認定
    ，應予依法論科。
二、核被告先後二次所為，各係犯毒品危害防制條例第十條第二
    項之施用第二級毒品甲基安非他命罪。被告各持有第二級毒
    品甲基安非他命後，各進而施用，其各持有之低度行為應各
    被其施用之高度行為所吸收，均不另論罪。被告所犯二次施
    用第二級毒品甲基安非他命罪，犯意各別，應予分論併罰。
    又被告前因施用第二級毒品案件，經臺灣桃園地方法院以九
    十五年度桃簡字第五二四號判處有期徒刑三月確定，於九十
    六年二月二十四日執行完畢，再因施用第一、二級毒品案件
    ，經臺灣臺北地方法院以九十五年度訴字第一五六五號判處
    有期徒刑八月、六月，定其應執行有期徒刑一年確定，嗣經
    同院以九十六年度聲減字第一二一０號裁定減為有期徒刑四
    月、三月，定其應執行有期徒刑六月確定，甫於九十六年十
    一月六日執行完畢，此有臺灣高等法院被告前案紀錄表一份
    在卷可參，其前受有期徒刑之執行完畢，於五年以內故意再
    犯本件有期徒刑以上之二罪，各為累犯，應各依刑法第四十
    七條第一項規定，各加重其刑。爰審酌被告屢犯不改，顯見
    其意志不堅，缺乏勒戒動機，其施用毒品足以導致精神障礙
    、性格異常，甚至造成生命危險，戕害一己之身體健康，惟
    其犯後尚能坦承犯行，態度尚稱良好等一切情狀，分別量處
    如主文所示之刑，並均諭知易科罰金之折算標準，及定其應
    執行之刑與諭知易科罰金之折算標準。
據上論斷，應依刑事訴訟法第二百七十三條之一第一項、第二百
九十九條第一項前段，毒品危害防制條例第十條第二項，刑法第
十一條前段、第四十七條第一項、第四十一條第一項前段、第五
十一條第五款，判決如主文。
本案經檢察官蘇振文到庭執行職務。
中    華    民    國    97    年    12    月    31    日
                  刑事第六庭    法  官  林家賢
上列正本證明與原本無異。
如不服本判決，應於判決送達後十日內，向本院提出上訴書狀，
並應敘述具體理由；其未敘述上訴理由者，應於上訴期間屆滿後
二十日內向本院補提理由書（均須按他造當事人之人數附繕本）
「切勿逕送上級法院」。
                                書記官  林政良
中    華    民    國    97    年    12    月    31    日
附錄本判決論罪科刑法條：
毒品危害防制條例第十條第二項：
施用第二級毒品者，處三年以下有期徒刑。


司法院資訊處製作；財團法人民間司法改革基金會備份。
